臺灣臺中地方法院民事裁定
111年度訴字第592號
上  訴  人
即  被  告  台中商業銀行股份有限公司

法定代理人  王貴鋒  


被  上訴人
即  原  告  楊麗香  
            張琇惠  
            劉慧珍  

            李敏媛  
            蕭美燕  

            何淑延  
            黃秋葉  
            黃月嬌  
            陳德欽  
            吳彩秀  
            李鳳姿  
            謝玉珠  
            賴文獻  
            竇元美  
            葉念慈  
            劉志成  
            洪芬英  


上列上訴人因與被上訴人間分配表異議之訴事件，對於民國111
年10月28日本院第一審判決，提起第二審上訴，本院裁定如下：
    主    文
上訴人應於本裁定送達後五日內，繳納第二審裁判費新臺幣貳萬
壹仟壹佰零貳元，如逾期未補正，將依法裁定駁回上訴。
    理    由
一、按提起第二審上訴，應依訴訟標的價額繳納裁判費，並以上
    訴狀表明上訴理由，民事訴訟法第77條之16第1項、第441條
    第1項第4款分別定有明文。又上訴不合程式或有其他不合法
    情形而可以補正者，原第一審法院應定期間命其補正，如不
    於期間內補正（上訴理由除外），應以裁定駁回之，此觀諸
    民事訴訟法第442條第2項、第3項自明。復按分配表異議之
    訴之訴訟標的價額，以原告主張因變更分配表而得增加之分
    配額為標準定之（最高法院76年度台上字第2782號裁定要旨
    參照）。亦即分配表異議之訴之訴訟標的為該異議之債權人
    或債務人對分配表之異議權，法院核定該訴訟標的價額，應
    以該異議者請求變更或撤銷原分配表重新製作分配表所得之
    利益為準（最高法院106年度台抗字第300號裁定意旨、101
    年度台抗字第527號裁定意旨參照）。再按計算上訴利益，
    應就上訴聲明範圍內之訴訟標的，依起訴時之價額定之，非
    以上訴時之價額為準（最高法院31年抗字第690 號判例意旨
    參照）。
二、查上訴人對於本院111年度訴字第592號第一審判決不服，提
    起第二審上訴，未據繳納第二審裁判費。而查，被上訴人即
    原告於民事陳報狀中記載因變更或撤銷原分配表而得增加之
    分配額為新臺幣（下同）1,317,183元（見本院卷第70頁）
    ，揆諸前開最高法院裁定意旨，本件訴訟標的價額應以原告
    請求變更或撤銷原分配表而得增加之利益為準，則本件上訴
    人之上訴利益核定為1,317,183元，應徵第二審裁判費為21,
    102元。茲依民事訴訟法第442條第2項規定，限上訴人應於
    收受本裁定送達後5日內向本院如數繳納，逾期不繳，即駁
    回其上訴。
三、又上訴人所提出之民事聲明上訴狀未表明上訴理由，併依法
    裁定上訴人應於本裁定送達後五日內，具狀補正上訴理由，
    並按對造人數提出該上訴理由狀繕本。
中　　華　　民　　國　　111 　年　　12　　月　　7 　　日
                  民事第五庭    法  官  許惠瑜
以上正本照原本作成。
關於訴訟標的價額核定部分，如不服本裁定，應於送達後10日內向本院提出抗告狀並表明抗告理由（須附抗告狀繕本），並繳納抗告費新臺幣1,000元；其餘關於命補繳裁判費部分，不得抗告。　　　　　　　　　　　　　　　　
中　　華　　民　　國　　111 　年　　12　　月　　7 　　日
                                書記官  高偉庭